【裁判字號】    97,審抗,304
【裁判日期】    971113
【裁判案由】    本票裁定
【裁判全文】
台灣高雄地方法院民事裁定             97年度審抗字第304號
再抗告人    甲○○
上開再抗告人因與相對人乙○○間本票裁定事件，再抗告人對於
民國97年10月9 日本院所為之裁定提起再抗告，本院裁定如下：
    主  文
再抗告駁回。
再抗告程序費用新台幣壹仟元由再抗告人負擔。
    理  由
一、按不得上訴於第三審法院之事件，其第二審法院所為裁定，
    不得抗告，民事訴訟法第484 條定有明文。此項裁定，係指
    屬於本訴訟事件之裁定，其事件不得上訴於第三審，及其他
    裁定，其本案訴訟事件不得上訴於第三審者而言。又對於財
    產權訴訟之第二審判決，如因上訴所得受之利益，不逾新台
    幣（下同）100 萬元者，不得上訴，為民事訴訟法第466 條
    第1 項所明定。該上訴利益額數，業經司法院於民國91年1
    月29日依同條第3 項規定以（91）院台廳民一字第03075 號
    令提高為150 萬元，並自同年2 月8 日起實施。是以，關於
    非訟事件法上之本票裁定事件之本案訴訟，如其訴訟標的金
    額未逾150 萬元者，依非訟事件法第46條準用民事訴訟法第
    495 條之1 第2 項，再準用民事訴訟法第466 條第1 項、第
    3 項規定，對於其第二審判決不得上訴，則抗告法院所為關
    此本票裁定即不得再抗告，合先敘明。
二、經查：
  (一)相對人主張：伊執有再抗告人於95年10月24日簽發之本票1
    紙，票據號碼為935861號，票面金額20萬元，到期日為96年
    10月23日，並免除作成拒絕證書，經屆期提示未獲付款，爰
    依票據法第123 條向本院聲請裁定許可強制執行，經本院於
    97年8 月27日以97年度票字第8881號民事裁定得為強制執行
    ；再抗告人不服，以二造間之債務金額尚有糾葛，且已償還
    之本息共計已逾當初約定借貸清償之金額為由，提起抗告，
    本院於97年10月9 日以97年度審抗字第304 號民事裁定：抗
    告人既未否認有簽發本票之事實，而僅就債權金額有爭議，
    應屬就相對人得否享有實體上權利義務之爭執，並非本院於
    抗告程序中所得審酌，而應由抗告人另行提起確認訴訟或與
    相對人再為確認，以資解決，因認抗告人據以提起抗告，尚
    無理由，裁定駁回再抗告人之抗告。
  (二)職是之故，該本票裁定事件之本案訴訟事件，其訴訟標的金
    額既未逾150 萬元，依首揭條文及上說明，就抗告法院所為
    之裁定，即不得再抗告。不因原裁定正本誤載「如不服本裁
    定應於送達後10日內向本院提出再抗告狀，並繳納再抗告費
    新台幣1,000 元。再為抗告應以適用法規顯有錯誤為理由，
    並經本院之許可，該許可以原裁定所涉及之法律見解具有原
    則上重要性者為限。」而有不同。從而，再抗告人對之提起
    再抗告，為不合法，應予駁回。
三、再按「受裁定送達之人提起抗告，應於裁定送達後10日之不
    變期間內為之。」非訟事件法第42條第1 項前段定有明文；
    查再抗告人對於本院97年度票字第8881號民事裁定不服，提
    起抗告，本院於97年10月9 日以97年度審抗字第304 號民事
    裁定認其抗告為無理由而予以駁回，並於同月17日送達至再
    抗告人高雄市○○區○○路183 號6 樓之住所乙節，有本院
    送達證書在卷可稽，即已生合法送達之效力，乃再抗告人遲
    至同年月28日始提出再抗告狀，依上揭條文規定，顯已逾上
    開10日之不變期間，其再抗告自非合法，併予敘明。
據上論結，本件再抗告為不合法。依非訟事件法第46條、第21條
第2 項、第24條第1 項、民事訴訟法第495 條之1 第2 項、第
481 條、第444 條第1 項、第95條、第78條，裁定如主文。
中    華    民    國    97    年    11    月    13    日
                  民事第二庭
                      審判長法  官  林紀元
                            法  官  黃悅璇
                            法  官  劉定安
正本係照原本作成。
如不服本裁定應於送達後10日內向本院提出再抗告狀，並繳納再
抗告費新台幣1000元。再為抗告應以適用法規顯有錯誤為理由，
並經本院之許可，該許可以原裁定所涉及之法律見解具有原則上
重要性者為限。
中    華    民    國    97    年    11    月    13    日
                            書記官  楊雅蘭


司法院資訊處製作；財團法人民間司法改革基金會備份。
